【裁判字號】    95,裁,2662
【裁判日期】    951127
【裁判案由】    商業登記法
【裁判全文】
最  高  行  政  法  院  裁  定
                                     95年度裁字第02662號
抗  告  人  甲○○
上列抗告人因與相對人臺北市商業管理處間商業登記法事件，對
於中華民國95年3月6日臺北高等行政法院94年度訴字第1927號裁
定提起抗告，本院裁定如下︰
    主  文
抗告駁回。
抗告訴訟費用由抗告人負擔。
    理  由
一、按抗告法院認抗告為不合法或無理由者，應為駁回抗告之裁
    定。
二、本原審以本件抗告人因商業登記法事件，不服相對人民國（
    下同）93年4月13日北市商三字第09331115100號函之處分，
    據以提起訴願及本件訴訟。經查，系爭相對人93年4月13日
    北市商三字第09331115100號函之處分，係由相對人交由郵
    政機關按抗告人於台北市政府登記「鴻菱餐坊」之營業所（
    台北市中山區○○○路○段77巷27號1樓）為送達，經2次投
    遞仍未獲會晤抗告人，亦無受領文書之同居人、受雇人或應
    送達處所之接收郵件人員，乃依前揭寄存送達規定之方式，
    於93年4月19日將該處分書寄存於台北雙連郵局，而為送達
    ，此有相對人郵務送達證書及系爭處分函之郵寄信封封面影
    本附原處分卷可稽。揆諸上開送達規定，其送達自屬合法。
    據此，抗告人提起訴願之期間，應自93年4月20日起算，因
    抗告人在台北縣住居，不在受理訴願機關所在地（台北市）
    住居，依訴願法第16條前段規定，應扣除訴願在途期間2日
    ，是迄至93年5月21日（星期五）即已屆滿。抗告人遲至93
    年12月15日始經由相對人向台北市政府提起訴願，此有相對
    人蓋於訴願書上之收件日期章戳可按，是其訴願之提起，顯
    已逾法定不變期間，即屬於不合法，訴願決定不予受理抗告
    人之訴願，自無不合。抗告人復對之提起行政訴訟，難謂合
    法，因而駁回抗告人於原審之訴。抗告意旨以抗告人並未於
    台北市中山區○○○路○段77巷27號1樓經營「鴻菱餐坊」，
    亦無僱用任何人於該處營業，原處分機關逕向該處為寄存送
    達，顯非適法云云。惟抗告人於原審95年3月1日準備程序時
    ，法官詢以：抗告人經營之「鴻菱餐坊」，登記營業所地址
    是否為台北市中山區○○○路○段77巷27號1樓？抗告人答：
    沒錯（原審卷第32頁），則事後空言否認未在該址經營「鴻
    菱餐坊」，自無可採。至抗告人主張警方當時查獲之飲酒店
    經營者係蘇美好並非抗告人，該蘇美好亦非抗告人之受雇人
    ，自應處罰實際經營之蘇美好，不應以登記名義人之抗告人
    為處罰對象一節，經查抗告人是否擅自經營登記以外之飲酒
    業，係屬實體問題，依程序不合實體不論之原則，本件提起
    訴願既屬逾越法定期限，程序上不合法，實體問題自勿庸斟
    酌。原裁定並無不合，其抗告難認有理由，應予駁回。
三、依行政訴訟法第104條、民事訴訟法第95條、第78條，裁定
    如主文。
中    華    民    國    95    年    11    月    27    日
                  第六庭審判長法  官  張  登  科
                              法  官  葉  百  修
                              法  官  藍  獻  林
                              法  官  林  清  祥
                              法  官  鄭  小  康
以  上  正  本  證  明  與  原  本  無  異
中    華    民    國    95    年    11    月    28    日
                              書記官  伍  榮  陞


司法院資訊處製作；財團法人民間司法改革基金會備份。
